# 处置子公司顺流交易形成的未实现内部交易损益对应计提的递延所得税资产如何处理？

提问人：swufe120404 时间：2020-02-14 14:47:23
请教陈版主：处置子公司顺流交易形成的未实现内部交易损益对应计提的递延所得税资产如何处理？是计入投资收益还是冲销所得税费用？

回答人：chenyiwei
因为是顺流交易未实现损益，所以这部分递延所得税资产所针对的是子公司的资产，因而在合并报表层面将这项递延所得税资产看作是子公司资产的一部分。在处置子公司时，该项递延所得税资产并未转回，所以建议将其影响计入合并报表的投资收益中。